【裁判字號】    92,訴,1471
【裁判日期】    920725
【裁判案由】    損害賠償
【裁判全文】
臺灣高雄地方法院民事判決                        九十二年度訴字第一四七一號
    原      告  乙○○
    訴訟代理人  歐陽志宏律師
    被      告  甲○○
右當事人間請求損害賠償事件，原告於刑事訴訟程序（九十二年度易字第六七九號）
提起附帶民事訴訟（九十二年度附民字第一四九號），經刑事庭移送，本院判決如左
：
    主    文
被告應給付原告新台幣壹萬元，並自民國九十二年四月二日起至清償日止，按年息百
分之五計算之利息。
原告其餘之訴駁回。
訴訟費用由被告負擔百分之一，餘由原告負擔。
本判決第一項於原告以新台幣參仟元供擔保後得假執行。
原告其餘假執行之聲請駁回。
    事  實  與  理  由
一、原告主張：兩造原係同居男女朋友，並育有三女。被告於民國九十年四月七日上
    午八時許，在高雄市○鎮區鎮○路五十二號十三樓住處客廳內，因與原告發生爭
    執，竟出手掌摑伊之臉頰，致伊受有右耳殼瘀傷、頭臉部多處壓痛及頭暈等傷害
    ，精神上亦受有莫大損害，爰依民法第一百八十四條第一項前段、第一百九十五
    條第一項前段規定，請求被告賠償伊非財產上之損害。並聲明求為判決：(一)被告
    應給付原告新台幣一百萬元，及自起訴狀繕本送達翌日起至清償日止，按年息百
    分之五計算之利息。(二)訴訟費用由被告負擔。
    (三)願供擔保請准宣告假執行。
二、被告抗辯：伊對於原告主張伊曾於前揭時地傷害原告乙節，並不爭執，惟兩造曾
    於九十年四月二十六日達成協議，伊願改過，而原告不得再追究伊之民刑事責任
    ，因伊嗣後對原告提起偽造文書等刑事告訴，原告方提起本訴等語。並聲明求為
    判決：(一)駁回原告之訴及假執行之聲請。(二)訴訟費用由原告負擔。
三、原告主張被告曾於前揭時地掌摑其臉頰，致伊受有右耳殼瘀傷、頭臉部多處壓痛
    及頭暈等傷害，業據提出阮綜合醫院診斷證明書一份為證（附於台灣高雄地方法
    院檢察署九十年度發查字第三八四三號卷宗），並為被告所不爭執，且本院九十
    二年度易字第六七九號刑事判決亦認定被告有前揭犯行，而判決有罪確定，亦經
    本院依職權調閱前開卷宗無訛，堪信原告之主張為真實。至被告雖抗辯：伊與原
    告已達成和解，原告已立下切結書願拋棄民刑事追訴權等語，經查：該切結書雖
    載明：甲乙雙方因爭吵傷害事件達成協議，第一條：乙方（即被告）保證日後絕
    不以任何形式之肢體、語言暴力施加於甲方（即原告）或對甲方進行言語上之恐
    嚇脅迫，否則甲方得追究乙方之刑事責任並要求民事賠償。第二條：甲方同意撤
    回對乙方之九十年家護字第三七五號保護令聲請。第三條：乙方同意日後善待甲
    方，充分溝通，雙方同甘共苦，和諧相處等語（參見本院刑事卷第二○頁），然
    綜觀該切結書之文義，第一條、第三條乃兩造就系爭傷害事件發生以後，關於將
    來相處模式互為承諾之約定，第二條亦僅為原告就系爭傷害事件，表示願撤回當
    時繫屬於本院保護令聲請案件之約定，原告均未敘明欲拋棄對於被告系爭傷害行
    為之刑事或民事追訴權利，則原告於時效期間內提起本訴，自屬合法，被告所辯
    並不可採。
四、按「因故意或過失，不法侵害他人之權利者，負損害賠償責任。」、「不法侵害
    他人之身體、健康、名譽、自由、信用、隱私、貞操，或不法侵害其他人格法益
    而情節重大者，被害人雖非財產上之損害，亦得請求賠償相當之金額；其名譽被
    侵害者，並得請求為回復名譽之適當處分。」民法第一百八十四條第一項前段、
    第一百九十五條第一項分別定有明文。次按慰撫金之賠償，應以人格權遭遇侵害
    ，使精神受有痛苦為必要，且所謂相當金額，應以實際加害情形與其受害是否重
    大，及被害者之身分地位與加害人經濟狀況等關係定之，最高法院四十七年台上
    字第一二二一號、五十一年台上字第二二三號判例意旨可資參照。本件原告原係
    被告同居女友，並為被告育有三女，此為被告所不爭執，其因細故即遭被告掌摑
    傷害身體健康，精神難免受有痛苦，自得請求被告賠償相當之慰撫金。又原告係
    祥永運輸公司負責人，名下有房屋乙筆、土地二筆、汽車乙輛及投資七筆，而被
    告原為祥永運輸公司負責人，現無業，名下有房屋乙筆、田賦六筆、汽車乙輛等
    情，有財政部財稅資料中心財產歸戶資料二份在卷可稽，且為兩造所不爭執。本
    院審酌兩造之身分地位、經濟狀況、損害程度及兩造原為事實上之夫妻等一切情
    狀，認為原告請求被告給付一百萬元慰撫金，尚嫌過高，應予核減為一萬元較為
    適當，逾此部分之請求，則屬無據。
五、綜上所述，被告於前揭時地掌摑原告，已不法侵害原告身體健康，致原告受有精
    神損害，則原告本於侵權行為之法律關係，請求被告給付金額在一萬元，及自起
    訴狀繕本送達翌日（即九十二年四月二日）起至清償日止，按年息百分之五計算
    之利息範圍內，為有理由，應予准許，逾此範圍外之請求，則屬無據，應予駁回
    。
六、原告陳明願供擔保，聲請宣告假執行，經核其勝訴部份，合於法律規定，爰酌定
    相當之擔保金額宣告之；原告其餘假執行之聲請，因該部分之訴經駁回而失所依
    據，應予駁回。
七、結論：原告之訴一部為有理由、一部為無理由，依民事訴訟法第七十九條但書、
    第三百九十條第二項，判決如主文。
中      華      民      國    九十二    年      七      月    二十五    日
                              臺灣高雄地方法院民事第一庭
~B審判長法      官  林紀元
~B      法      官  甯  馨
~B      法      官  蔡川富
右為正本係照原本作成。
如不服本判決，應於送達後廿日內，向本院提出上訴狀並表明上訴理由，如於本
判決宣示後送達前提起上訴者，應於判決送達後十日內補提上訴理由書（須附繕本）。
中      華      民      國    九十二    年      七      月    二十五    日
~B      法院書記官  黃俊凱


司法院資訊處製作；財團法人民間司法改革基金會備份。
